臺灣臺南地方法院刑事判決　　　　　　 100年度易字第1250號
公　訴　人　臺灣臺南地方法院檢察署檢察官
被　　　告　鄭安記
　　　　　　黃思涵
上列被告因竊盜案件，經檢察官聲請以簡易判決處刑（100年度
偵字第12333、12621號），本院改依通常程序審理，被告於準備
程序就被訴事實為有罪之陳述，本院依簡式審判程序判決如下：
    主  文
鄭安記共同攜帶兇器踰越門扇毀壞安全設備竊盜，累犯，處有期
徒刑拾月。又攜帶兇器毀壞安全設備竊盜未遂，累犯，處有期徒
刑肆月。應執行有期徒刑壹年。
黃思涵共同攜帶兇器踰越門扇毀壞安全設備竊盜，累犯，處有期
徒刑柒月。
    事實及理由
一、鄭安記曾於民國96年間因竊盜案件經本院判處有期徒刑9月
    ，並經臺灣高等法院臺南分院駁回上訴確定，甫於97年9月
    19日執行完畢，翌日出監。黃思涵曾於97年間因偽造文書、
    脫逃案件經本院分別判處有期徒刑3月、3月確定；另因違反
    毒品危害防制條例案件經本院判處有期徒刑8月，並經臺灣
    高等法院臺南分院駁回上訴後確定。嗣前開3罪經定其應執
    行刑為有期徒刑10月確定，並與另犯竊盜案件所處罰金易服
    勞役接續執行，甫於98年10月27日執行完畢，翌日出監。詎
    渠等均不知悔改，復為下列竊盜行為：
（一）鄭安記與黃思涵為男女朋友關係，於100年7月13日凌晨約
      3時45分許，基於犯意聯絡，共同意圖為自己不法之所有
      ，騎乘車牌號碼L9T-579號重機車，至臺南市新市區豐華
      里63-11號旁安鼎南科工務所工地，由鄭安記攀爬大門而
      踰越進入，再持不詳人所有之客觀上足對人之生命、身體
      、安全構成威脅，具有危險性之破壞剪（已丟棄，未扣案
      ）破壞門鎖後，打開大門讓黃思涵騎乘前開機車入內。鄭
      安記並進入倉庫內，竊取林育聰所管理之安鼎南科工務所
      電纜線1批（重約20公斤）；黃思涵則將上開機車騎至倉
      庫門口等待及把風。得手後，鄭安記將所竊取之電纜線搬
      運至上開機車上，再由黃思涵騎乘前開機車搭載鄭安記及
      竊得之電纜線逃離現場。
（二）鄭安記另意圖為自己不法之所有，
      於100年3月21日上午約8時10分許，騎乘
      車牌號碼MVP-783號重機車，至臺南市新市區社內里
      12-6號旁工地林俊吉所有之貨櫃屋處，並持不詳人所有之
      客觀上足對人之生命、身體、安全購成威脅，具有危險性
      之螺絲起子（未扣案），破壞門鎖進入貨櫃屋內搜尋林俊
      吉所有之財物，適為陳明興發覺報警當場查獲而未遂。
二、前項犯罪事實，有下列證據足資證明：
（一）前項事實一（一）部分：
    1.證人即被害人林育聰於警詢及偵查中之證述。
    2.卷附現場監視錄影翻拍照片12張、路口監視錄影翻拍照片
      4張、現場照片2張。
    3.被告鄭安記於警詢、偵查及本院審理中之自白。
    4.被告黃思涵於警詢、偵查及本院審理中之自白及供述。
（二）前項事實一（二）部分：
    1.證人即被害人林俊吉於警詢及偵查中之證述。
    2.證人陳明興於警詢及偵查中之證述。
    3.卷附現場照片6張。
    4.被告鄭安記於警詢、偵查及本院審理中之自白及供述。
三、另被告黃思涵雖稱係因遭被告鄭安記威脅而為前開犯行，惟
    被告黃思涵於偵查中供稱「（問：他如何強迫妳？答：）用
    語言，他叫我等他，不然他就不理我，他只有說這些而已。
    」、「（問：為何還要幫他載？答：）我有罵他，他強迫我
    載。」、「（問：妳為何不離開？答：）我們騎同一部機車
    ，我怎麼離開。」「（問：他強迫妳，妳不害怕嗎，為何還
    要繼續待在那裡？答：）我要等他。」（100年偵字第12333
    號偵查卷第39頁）；於本院亦供稱「當初是用口語上威脅，
    叫我要聽他的，不然不理我」（100年11月17日審判筆錄）
    。由被告黃思涵前開供述，尚難認被告鄭安記之言語已達壓
    制被告黃思涵自由意志使其無法自由決定行為之程度，是被
    告黃思涵尚無法據以免責，併此敘明。
        又被告鄭安記雖辯稱前開事實一（二）部分，他並未攜
    帶工具行竊，現場就如照片上所示，只是用鐵鍊掛著而已，
    他把鐵鍊拉下來就可以進去了云云。然查，證人即前開工地
    主任陳明興於警詢中證稱他經過前開貨櫃屋時，發現1名不
    是他工地的工人在開貨櫃屋的門並進入裡面。他有看到被告
    用1支紅色把手的螺絲起子在撬門鎖，之後撬開門鎖進入屋
    內。當時剛好有警方的巡邏車經過，他就騎機車去攔警方的
    巡邏車，並至現場查被告（警卷第8頁）；於偵查中亦證稱
    他確定有看到被告是用螺絲起子將鎖破壞後，進去貨櫃屋內
    。他騎機車去把被告機車鑰匙拿起來，被告看到他來了才馬
    上出來（100年偵字第12621號偵查卷第40頁）。是被告鄭安
    記前開所辯，尚不足採。其攜帶兇器毀壞安全設備竊盜未遂
    犯行應可認定。
四、依刑事訴訟法第273條之1、第299條第1項前段、第310條之2
    、第454條，刑法第28條、第321條第1項第2款、第3款、第2
    項、第51條第5款、第47條第1項，刑法施行法第1條之1，判
    決如主文。
五、如不服本件判決，得自收受送達之日起十日內，向本院提出
    上訴狀，上訴於臺灣高等法院臺南分院。
本案經檢察官莊玲如到庭執行職務。
中    華    民    國   100    年    12    月    1     日
                      刑事第四庭法  官    鄭文祺
以上正本證明與原本無異。
如不服本判決，應於收受送達後10日內向本院提出上訴書狀（應
附繕本）。
                                書記官    張尹嫚
中    華    民    國   100    年    12    月    1     日
附錄論罪科刑法條：
刑法第321條
犯竊盜罪而有下列情形之一者，處 6 月以上、5 年以下有期徒
刑，得併科新臺幣 10 萬元以下罰金：
一、侵入住宅或有人居住之建築物、船艦或隱匿其內而犯之者。
二、毀越門扇、牆垣或其他安全設備而犯之者。
三、攜帶兇器而犯之者。
四、結夥三人以上而犯之者。
五、乘火災、水災或其他災害之際而犯之者。
六、在車站、埠頭、航空站或其他供水、陸、空公眾運輸之舟、
    車、航空機內而犯之者。
前項之未遂犯罰之。